【裁判字號】    96,上訴,5087
【裁判日期】    971127
【裁判案由】    毒品危害防制條例
【裁判全文】
臺灣高等法院刑事判決                96年度上訴字第5087號
上  訴  人  臺灣臺北地方法院檢察署檢察官
上  訴  人
即  被  告  甲○○
                    （
指定辯護人  鄭斌濟律師
上列上訴人因被告違反毒品危害防制條例案件，不服臺灣臺北地
方法院95年度訴字第1995號，中華民國96年10月31日第一審判決
（起訴案號：臺灣臺北地方法院檢察署95年度偵字第23834號）
，提起上訴，本院判決如下：
    主  文
原判決關於甲○○販賣第一、二級毒品予范昌平、鍾台農、曹啟
恭部分暨定執行刑部分均撤銷。
甲○○犯附表一所示之罪，均累犯，各處如附表一所示之刑。應
執行無期徒刑，褫奪公權終身，扣案之第二級毒品甲基安非他命
壹包（含包裝袋壹只，驗餘淨重零點壹捌公克），沒收銷燬之，
扣案之電子秤壹台、分裝袋捌個、門號0000000000號
行動電話壹具（含SIM卡），均沒收，未扣案之販賣毒品所得新
臺幣貳萬肆仟元均沒收，如全部或一部不能沒收時，以其財產抵
償之。
其他上訴駁回。
    事  實
一、甲○○明知海洛因及安非他命分別為毒品危害防制條例第2
    條第2項第1款、第2款所規定之第一級、第二級毒品，依法
    不得販賣，竟仍與鍾台農（另由檢察官另案偵辦）或真實姓
    名、年籍不詳，綽號「阿偉」之某成年男子共同基於販賣第
    一級毒品海洛因、第二級毒品安非他命之犯意聯絡，約定由
    甲○○將毒品置於鍾台農處，並由甲○○以其所持
    0000000000號行動電話作為連絡工具，如遇有人表示欲購買
    毒品，即由甲○○通知鍾台農或「阿偉」將毒品交予各該購
    毒者。而於民國（下同）95年7月12日下午4時12分許、95年
    9月10日上午11時52分許，甲○○以所使用之0000000000號
    行動電話，與范昌平接洽販賣安非他命之事宜後，即將價值
    新台幣（下同）1,000元及4,000元之安非他命各1包，交由
    綽號「阿偉」之成年男子，轉交予范昌平；另自95年6月29
    日至95年10月初，甲○○則連續以安非他命每1公克3,000元
    至4,000元及海洛因每1公克5,000元或每1錢25,000元之代價
    ，多次販賣安非他命及海洛因予鍾台農、曹啟恭等人（詳細
    之販賣對象、時間、販賣內容、次數、價格、販賣所得、聯
    繫經過，均詳如附表二、三所示）（另本件甲○○多次販賣
    安非他命及海洛因予鍾台農、曹啟恭之時間，業據檢察官於
    本院審理中更正之，見本院97年11月13日審理筆錄第5頁）
    。嗣因金門縣警察局偵辦甲○○所涉毒品危害防制條例案件
    ，經福建金門地方法院檢察署檢察官核發通訊監察書，監聽
    甲○○所持上開行動電話之通話內容，而於95年10月19日下
    午6時20分許，至甲○○位在臺北縣三重市○○街27巷22 之
    2號4樓住處，依法執行搜索，當場扣得甲○○所有第二級毒
    品安非他命1包（毛重0.41公克，淨重0.19公克，經取樣
    0.01公克化驗，驗餘淨重0.18公克），及其所有供販賣第二
    級毒品安非他命所用之電子秤1台、門號0000000000號行動
    電話1具、預備供犯罪所用之分裝袋8個，而查悉上情。
二、案經臺北市政府警察局中山分局報告臺灣臺北地方法院檢察
    署檢察官偵查起訴。
    理  由
甲、有罪部分：
壹、證據能力部分：
一、按「被告之自白非出於強暴、脅迫、利誘、詐欺、疲勞訊問
    、違法羈押或其他不正之方法，且與事實相符者，得為證據
    。」刑事訴訟法第156條第1項定有明文。經查，被告及辯護
    人辯稱被告於95年10月20日之警詢筆錄與被告之陳述內容不
    符，且該警詢筆錄係由警員以誘導訊問之方式，引導被告回
    答而製作，應不具證據能力，惟經原審於96年3月16日當庭
    播放勘驗被告接受上開警詢時之錄音帶，認可聽到係由警員
    問、被告回答，並於其過程中有敲打鍵盤之聲音，堪認上開
    警詢錄音內容係全程錄音無誤，且經原審依上開錄音內容製
    作完整譯文（見原審卷一第138至163頁），並予比對後，發
    現其內容並無被告或辯護人所指誘導訊問，或由警員引導被
    告回答而製作筆錄之情形，合先敘明。
二、被告及其辯護人另辯稱被告於接受上開警詢時，因藥癮發作
    ，係在意識不清之狀況下為陳述，該筆錄應不具證據能力云
    云。惟經證人即負責製作上開警詢筆錄之警員劉華泰於原審
    審理時到庭結證稱：被告在製作上開警詢筆錄時，其精神狀
    態良好，但後來有呈現精神恍惚之情形，可能是毒癮發作等
    語（見原審卷一第126頁反面）。且經原審上揭勘驗結果，
    被告於接受警詢時，均能針對員警所詢問之問題，清楚回答
    ，並係緊接員警之詢問而回答問題，充分表達其意見，且被
    告如確因藥癮發作而無法正常陳述，自得於警詢時表明其情
    而拒絕接受詢問，惟依上揭勘驗錄音帶之內容，被告並未表
    明自己因毒癮發作而無法陳述，亦未以此為理由拒絕接受訊
    問，是其是否確有毒癮發作之情，顯有可疑。是經上開調查
    並審酌被告接受前揭警詢時之實際情形，且查無被告前揭警
    詢筆錄所為自白非出於其自由意思，或係出於強暴、脅迫、
    利誘、詐欺、疲勞訊問、違法羈押或其他不正之方法等情事
    ，應認被告前揭警詢筆錄所述係出於其自由意思之陳述，即
    其上開審判外之自白具有任意性，且與事實相符，依上引法
    條規定，有證據能力，，是被告於上開警詢時所為供述自得
    採為認定其犯罪事實之證據。
三、卷附臺北市政府警察局中山分局搜索扣押筆錄及所附扣押物
    品目錄，係員警依法執行搜索扣押時所為之紀錄兼證明文書
    ，性質上為公務員職務上所製作之紀錄暨證明文書，且無證
    據可認有何顯不可信之情況，依刑事訴訟法第159條之4第1
    款規定，有證據能力。另卷附臺北市政府警察局95年12月7
    日北市鑑毒字第768號鑑驗通知書1件，核係該局執行毒品鑑
    定公務所出具之書面鑑定報告，性質上雖亦為被告以外之人
    於審判外之書面陳述，屬於傳聞證據，然依刑事訴訟法第
    159條立法理由及同法第206條、第208條第1項規定，自得為
    證據，況檢察官、被告及其辯護人於本件審理時，就此部分
    證據之證據能力均未表示意見，且至本件辯論終結時止，復
    均未聲明異議，而經核該鑑驗通知書與檢察官主張之事實有
    關聯性，是上開鑑驗通知書有證據能力。
四、按司法警察機關於合乎通訊保障及監察法第5條第1項規定之
    要件，於偵查中向檢察官提出聲請，經檢察官核發通訊監察
    書後，即得實施通訊監察，通訊保障及監察法第5條定有明
    文。查本案員警對被告所持0000000000號、共犯兼證人鍾台
    農所持0000000000號行動電話，分別自95年5月30日上午10
    時起至同年10月22日上午10時止實施監聽錄音，且均已依法
    取得檢察官核發之通訊監察書，此有福建金門地方法院檢察
    署95年金檢家平聲監續字第56號、第66號、第74號、第83號
    、第89號通訊監察書（含通訊監察書電話附表）在卷可稽（
    見原審卷三第28頁反面至33頁、聲搜1488卷第10至13頁）。
    又依該通訊監察書暨電話附表記載，案由及涉嫌觸犯之法條
    均為毒品危害防制條例（第4條第2項）、監察對象分別為「
    陳」、「曹」、「鍾」、「巫」等人，實
    施監察之通訊號碼共計9支行動電話號碼（包括被告使用之
    0000000000號、鍾台農使用之0000000000號行動電話），監
    察處所為電話裝機處，監察理由係難以其他方法蒐集或調查
    證據，有監察其相關通訊之必要，監察時間如上，監察方法
    為監聽、錄音、錄影及其他等項，是前開通訊監察書均已載
    明涉嫌觸犯案由、監察對象、監察之通訊種類及號碼等足資
    識別之特徵、監察處所、理由、期間、方法、聲請機關及執
    行機關、執行處所、適用法條、監聽結果報告等事項，已符
    合前開法定要件，是本案員警對被告所使用之行動電話實施
    監聽錄音，並未逾越授權實施監察之範圍。且被告於原審審
    判中坦承門號0000000000號行動電話係由其持有使用，證人
    鍾台農亦證稱0000000000號行動電話係由其持有使用等語（
    見原審卷一第13頁反面、第129頁反面），而被告、鍾台農
    等於監聽過程所透露犯罪行為之陳述，並非因員警監聽所致
    ，其陳述係出於被告等之自由意思，自可採信，是上開監聽
    錄音所取得之證據，有證據能力。又監聽錄得之錄音，係憑
    機械力照錄，未經人為操作，復未伴有個人主觀意見在內，
    應有證據能力；而將監聽之內容製作為譯文，乃將上開具有
    證據能力之監聽錄得之錄音具體轉化為文字紀錄，此部分雖
    屬傳聞，然被告及其辯護人於本院準備程序時，就上揭通訊
    監聽譯文部分，均表示其有證據能力（見本院97年2月19日
    準備程序筆錄第2頁），況該通訊監聽譯文係由承辦員警於
    查緝本案之偵查過程中所製作，並無證據顯示有詐偽或虛飾
    之情事，應無顯不可信之情形，則依刑事訴訟法第159條之5
    規定，該通訊監聽譯文均有證據能力。
五、扣案之安非他命1包（含包裝袋1只，毛重0.41公克、淨重
    0.19公克，經取樣0.01公克化驗，驗餘淨重0.18公克）、電
    子秤1台、分裝袋8個、門號0000000000號行動電話1具等物
    （見22827偵查卷卷一第26頁），均係偵辦本案之員警依法
    定程序，合法搜取扣得；另卷附之現場查獲物品照片共4張
    （見22827偵查卷卷一第28、29頁），均係以機械（照相機
    ）方式所留存之影像，並非依憑人之記憶加以轉述所得，是
    上開各物證均非供述證據，並無傳聞證據排除法則之適用，
    復無證據證明係公務員違背法定程序或經偽造、變造所取得
    ，且被告及其辯護人於本院準備程序時，就本院提示上揭證
    物令其辯認時，均當庭表示就其證據能力無意見（見本院97
    年2月19日準備程序筆錄），是前揭扣案物及照片等證據，
    亦有證據能力。
六、本件認定被告犯罪事實之證據，除上開情形外，其餘證據資
    料之證據能力，檢察官、被告及辯護人於本件言詞辯論終結
    前均未聲明異議，依刑事訴訟法第159條之5規定，均有證據
    能力，亦此敘明。
貳、認定犯罪事實所憑之證據及理由：
一、訊據上訴人即被告甲○○（下稱被告）矢口否認有與鍾台農
    或「阿偉」者共同販賣第二級毒品安非他命予范昌平之犯行
    ，辯稱：0000000000號行動電話雖係以其妻陳素敏名義申請
    ，而由其持用之行動電話，但其僅係在朋友打電話來問有沒
    有貨（毒品）時，在口頭上應付一下，說要幫忙問問看或幫
    忙調貨而已，或稱其係想騙范昌平的錢，讓范昌平先交錢，
    以便其可以用來買海洛因供自己施用，其並未販賣毒品予范
    昌平，而扣案之安非他命係其買來供自己施用，電子秤係其
    購買毒品時，怕重量不夠而用來確認重量，分裝袋係其外出
    時用以分裝毒品所用；又堅詞否認其有與鍾台農共同販賣第
    一級毒品海洛因或第二級毒品安非他命予曹啟恭，亦否認有
    販賣上開毒品予鍾台農之犯行，並辯稱0000000000號行動電
    話雖係由其持用，惟前揭監聽紀錄所示之通話內容係其朋友
    打電話來問有沒有毒品時，其在口頭上應付朋友，雖表示要
    幫忙問問看或幫忙調貨，惟實際上並未販賣毒品予鍾台農、
    曹啟恭云云。
二、惟經查：
（一）被告販賣第二級毒品安非他命予范昌平部分：
    1.被告曾於上揭時、地，分別販賣4,000元、1,000元之第二
      級毒品安非他命予范昌平，並均已交易完成之事實，業據
      證人范昌平於原審審理時結證明確在卷（見原審卷二第52
      頁反面），並有上開扣案之安非他命、電子秤、行動電話
      等證物，及如附表三編號1.1、1.2所示之監聽譯文（見
      22827 偵查卷卷二第203、212頁；原審聲搜1488卷第39、
      48頁）足堪佐證。
    2.另訊據被告於95年10月20日警詢時，已坦承其有販賣毒品
      安非他命，販賣對象包括范昌平等人，並曾於95年7月12
      日下午4時12分許、同年9月10日上午11時52分許，分別以
      4,000元、1,000元之價格，在其位於臺北縣三重市○○街
      27巷路口，叫真實姓名、年籍不詳，綽號「阿偉」之成年
      男子拿過2次「硬的」即安非他命交予范昌平，2次販賣所
      得之款項共5,000元均已供其購買毒品用馨等語，此參其
      於該日接受警詢製作之筆錄，及其警詢錄音譯文所載即明
      （見22827偵查卷卷一第18頁、原審卷一第138至163頁）
      ；另被告於檢察官偵訊時亦坦承其綽號為「肉坤」，曾於
      其溪尾街住家路口，將買來之安非他命分給范昌平等人數
      次等語（見22827偵查卷卷二第325頁）綦詳，互核相符。
      又警員製作之被告警詢筆錄內容，雖與原審當庭撥放之錄
      音內容有部分不符，惟經原審依上開錄音內容製作被告之
      前揭完整筆錄譯文，則與當日勘驗之錄音內容相符，此有
      原審勘驗筆錄及其警詢錄音譯文在卷可稽（見原審卷一第
      102頁反面、第138至163頁）；從而，上揭警員所製作之
      被告警詢筆錄，其內容與原審勘驗及製作筆錄所記載之錄
      音內容不符部分，依法不得作為證據，即被告於警詢時所
      為自白內容仍以原審勘驗所得為準。附此敘明。
    3.證人范昌平於原審審理時，雖曾否認於前揭時、地，向被
      告買過2次安非他命，惟經原審提示其曾向被告購買2次安
      非他命如附表三編號1.1、1.2所載之監聽錄音及其譯文，
      及當庭播放證人范昌平之警詢錄影光碟，並提示被告於前
      揭警詢筆錄已坦承曾於前開時間、地點，以前揭價格販賣
      2次安非他命予其收受後，證人范昌平即坦承上開2次監聽
      錄音係其與被告之電話通話內容，並稱其確曾分別於前揭
      時間，各以4,000元、1,000元之價格向被告購買並取得安
      非他命，且被告第1次交付之安非他命品質不好，經其以
      鐵板燒烤後，麻黃素之味道很重，第2次係在重陽橋下交
      貨後，由其帶回公司停車棚內施用完畢，其原否認曾向被
      告購買安非他命，係因為怕害到被告，基於自然反應而否
      認等語（見原審卷二第52頁反面至第53頁）；核其所供，
      不僅與其於警詢時證稱曾於95年9月10日在臺北縣三重市
      之重陽橋下，向被告買過1,000元安非他命等語（見22827
      偵查卷卷第120頁），及如附表三編號1.1、1.2所載之監
      聽內容及其譯文關於被告及范昌平部分（見22827偵查卷
      第203、212頁；原審聲搜1488卷第39、48頁），互核相符
      ，且與被告前揭警詢自白之內容一致，自堪採信。至於范
      昌平於原審前揭審判期日坦承確曾於前揭時、地，分別以
      4,000元、1,000元向被告買過2次安非他命後，雖又供稱
      被告未賣過4,000元部分之安非他命予其收受，或稱上開
      第1次所購買之安非他命價格為5,000元等語，惟其該部分
      所供顯與前開事證不實，自屬迴護被告之詞，不足採信，
      而應以其證稱曾於前揭時、地，分別向被告買過4,000元
      及1,000元安非他命之證詞為可信。
    4.另證人即本件與被告共同販賣安非他命之鍾台農於警詢時
      證稱：因被告將毒品交由其保管，於需要毒品時，由被告
      以所持0000000000號行動電話與其連絡，由其將毒品送至
      被告所需之處，代價是其吸毒不用錢等語（見22887卷卷
      一第55至57頁）；復於原審結證稱：如附表三編號2.5所
      示之監聽譯文中，「41」就是「硬的」即安非他命等語（
      見原審卷一第129頁反面至130頁）。核與被告於警詢時所
      為前揭自白、證人范昌平前開曾向被告買過2次安非他命
      之證述，及附表三編號2.5所示之監聽譯文（見原審聲搜
      1488卷第16頁）相符，自堪採信。足認被告前揭警詢自白
      、證人鍾台農之證述，及證人范昌平證稱曾於前揭時、地
      ，分別向被告買過2次安非他命，價格各為4,000元、
      1,000元之陳述，均堪予採信。
（二）被告販賣第一級毒品海洛因及第二級毒品安非他命予鍾台
      農、曹啟恭部分：
    1.證人鍾台農於警詢時供稱：伊通常向被告，綽號「肉林」
      ，購買毒品海洛因及安非他命，通常使用電話聯絡，海洛
      因1錢25,000元，安非他命1公克4,000元，目前使用之行
      動電話為0000000000號；附表三編號2.6所示之監聽譯文
      的意思是，要海洛因1錢的四分之一要價7,000元，並送到
      他（指被告）家，因為他將毒品放置在伊這裡保管，他需
      要毒品時，伊再將毒品送他所要的地方等語（見22887偵
      查卷卷一第55至56頁）；又證人鍾台農於原審審理時結證
      稱：如附表三編號2.1、3.2所示之監聽譯文中，「硬的」
      就是指安非他命，「軟的」應該是指海洛因等語（見原審
      卷一第129頁反面、132頁）。並參核附表三編號2.1、
      2.2所示之監聽譯文，應係被告販賣第一級毒品海洛因與
      證人鍾台農（見22887卷卷一第55至56頁原審聲搜1488卷
      第16、50、51頁）；又附表三編號2.3、2.5所示之監聽譯
      文關於「41」、「41，6,000」中之「41」指第一級毒品
      海洛因之重量，「6,000」係指毒品之價錢，則可推知附
      表三編號11所示之監聽譯文中「35，5」，「35」應係指
      第一級毒品海洛因之重量，「5」則應指毒品之價錢為
      5,000元（見22887偵查卷卷二第205頁、原審聲搜1488卷
      第16頁）。另參核附表三編號3.1所示之監聽譯文，可知
      係被告於95年7月22日販賣第二級毒品安非他命1克予證人
      鍾台農（見22887偵查卷卷二第208頁、原審聲搜1488卷第
      44頁），足證被告確有販賣第一級毒品海洛因及第二級毒
      品安非他命予證人鍾台農或與之共同販賣毒品之事實。
    2.又證人曹啟恭於警詢時供稱，其於95年6月底左右曾向被
      告購買2次安非他命，每次購買1,000至2,000元安非他命
      ，拿1,000元購買海洛因，其稱呼第一級毒品海洛因為「
      女子、查某或軟仔」，另稱呼第二級毒品安非他命為「男
      子、硬的或糖仔」等語（見22827偵查卷卷一第126至129
      頁）。參核附表三編號4.1、5.1所示之監聽譯文（見
      22887偵查卷卷二第198、199、243、244頁、原審聲搜
      1488卷第34、35頁），相互符合；足顯見被告確有於95年
      6月29、30日分別販賣第二級毒品安非他命、第一級毒品
      海洛因予證人曹啟恭之犯行。
    3.另證人鍾台農、曹啟恭雖於檢察官偵訊中、原審審理中，
      均稱沒有向被告購買過毒品，而附表三編號2.1、2.6、
      4.1、5.1所示之監聽譯文，辯稱只是請被告幫其詢問毒品
      ，並沒有拿到，或稱時間太久不記得了、忘記了，或金錢
      部分係與被告之借款云云，然查證人鍾台農經原審隔離訊
      問時，關於借款之說法與被告之說法明顯有異，證人鍾台
      農於原審審理中陳稱有欠被告賭債100,000元，是在94年8
      月間賭博輸給被告的，有打麻將、天九牌、撲克牌大老二
      等，在芝山岩阿華家，麻將打1,000元底，大老二是消遣
      的只有幾塊錢而已，被告雖亦稱證人有欠其賭債100,000
      元，是在84年8月左右的事，賭什麼我不知道，是證人向
      我借錢去賭博的，我沒有一起去，是借錢的關係，我不敢
      講，因為以後在社會上我遇到證人會很難看，從看守所要
      來法院的囚車上，證人要說是賭債等語（見原審卷一第
      131頁正、反面），足見證人鍾台農與被告關於該債務之
      發生時間、原因，其等之此部分之供述明顯南轅北轍，難
      認係真實，於法自不得採為被告有利之認定；而證人鍾台
      農、曹啟恭之其他供述核均係為維護被告之詞，亦不足採
      信。
（三）查海洛因、甲基安非他命，分別係毒品危害防制條例第2
      條第2項所列之第一級、第二級毒品，物稀價昂，其持有
      販賣者，政府查緝甚嚴，苟非有利可圖，當不願甘冒法律
      制裁之風險，而予販賣，足證被告本件販賣第一級、第二
      級毒品予證人范昌平、鍾台農、曹啟恭，顯係基於營利之
      意圖。
（四）此外，復有安非他命1小包、電子秤1台、分裝袋8個扣案
      足憑。綜上所述，參互印證，本案事證明確，被告販賣第
      一級毒品海洛因、第二級毒品安非他命之犯行堪予認定，
      應依法論科。
參、論罪科刑之法律適用：
    核被告於附表二編號2、4所示之販賣時間，分別販賣第一級
    毒品海洛因予證人鍾台農2次、證人曹啟恭1次，共3次之犯
    行，均係犯毒品危害防制條例第4條第1項之販賣第一級毒品
    罪。被告於附表二編號1、3、5所示之販賣時間，分別販賣
    第二級毒品安非他命予證人范昌平2次、證人鍾台農1次、證
    人曹啟恭1次，共4次之犯行，均係犯毒品危害防制條例第4
    條第2項之販賣第二級毒品罪。被告因販賣第一級毒品海洛
    因、第二級毒品安非他命而分別持有第一、二級毒品海洛因
    、安非他命之低度行為，應分別為販賣第一級毒品海洛因、
    販賣第二級毒品安非他命之高度行為所吸收，均不另論罪。
    被告所犯3次販賣第一級毒品罪與4次販賣第二級毒品罪各罪
    ，均犯意各別，時間、型態均互異，為數罪，均應予分論併
    罰。被告與鍾台農及真實姓名、年籍不詳，綽號「阿偉」之
    某成年男子間就本件犯行均有犯意聯絡及行為分擔，為共同
    正犯。起訴書雖未將「阿偉」者列為本件共犯，惟其犯罪事
    實欄既已敘及「阿偉」者參與本件共同販賣毒品予范昌平之
    事實，且「阿偉」所分擔者係構成要件該當行為之部分，自
    係與被告共同分擔本件犯罪行為之共犯，本院自得依該項事
    實，逕予認定，併此敘明。又被告前曾因施用第一級毒品案
    件，經臺灣士林地方法院92年度訴字第202號判處有期徒刑1
    年4月，於94年2月2日縮短刑期假釋出監，於同年4月20日假
    釋付保護管束期滿，以已執行完畢論，此有本院被告前案紀
    錄表在卷可稽，其於執行完畢後5年以內故意再犯本件有期
    徒刑以上之2罪，均為累犯，應各依刑法第47條第1項規定，
    分別加重其刑。惟本案罪名法定刑為無期徒刑、死刑之部分
    ，依法不得加重，併此敘明。
肆、對原審判決之評價：
    原審以被告事證明確，而予論科，固非無見。惟查，被告分
    別販賣第一級毒品海洛因、第二級毒品安非他命予證人鍾台
    農、曹啟恭，原審未就卷內資料詳予勾稽，即遽認被告無販
    賣毒品予證人鍾台農、曹啟恭之行為，顯有未洽；另按行動
    電話之服務，須以SIM卡為使用介面，故於行動通訊公司接
    受消費者申辦門號，並將該門號開通上線時，即將SIM卡之
    所有權移轉與消費者，是SIM卡於門號開通上線時即屬消費
    者所有，此有台灣大哥大股份有限公司、泛亞電信股份有限
    公司、和信電訊股份有限公司、威寶電信股份有限公司、遠
    傳電信股份有限公司、中華電信股份有限公司等公司之書函
    在卷可參，原審諭知被告所有之0000000000號手機1支沒收
    ，卻諭知不含SIM卡，亦有未當。被告上訴意旨否認犯罪，
    雖無理由，而檢察官上訴，執此指摘原判決此部分不當，核
    有理由，自應由本院將原判決關於販賣毒品予證人范昌平、
    而就販賣予鍾台農、曹啟恭諭知無罪之部分均撤銷。爰審酌
    被告視政府反毒政策及宣導如無物，意圖營利而販賣第一級
    毒品海洛因、第二級毒品安非他命，提供海洛因、安非他命
    供他人施用，影響所及，非僅他人之生命、身體將可能受其
    侵害，社會、國家之法益亦不能免，為害之鉅，當非個人一
    己之生命、身體法益所可比擬，自應嚴厲規範，嗣被告於本
    院審理時均仍飾詞圖卸其責，所為本應受有相當程度之刑事
    非難；惟另考量被告所販賣之海洛因、安非他命毒品數量雖
    均不多，分別各罪量處被告如主文第2項所示之刑，並依法
    宣告褫奪公權，並定其應執行之刑，以示懲儆。
伍、沒收之諭知：
    扣案之毒品1包（毛重0.41公克，淨重0.19公克，經取樣
    0.01公克化驗，驗餘淨重0.18公克），經送請臺北市政府警
    察局以氣相層析/質譜分析法鑑驗結果，檢出第二級毒品甲
    基安非他命（下稱安非他命）之成分，此有該局95年12月7
    日北市鑑毒字第768號鑑驗通知書在卷可稽（見原審卷三第
    34頁），核屬毒品危害防制條例第2條第2項第2款之第二級
    毒品，不問屬於犯人與否，均應依同條例第18條第1項前段
    規定，諭知沒收銷燬之；而用以直接盛裝上開安非他命之包
    裝袋1只，係用以包裹該安非他命，防其裸露、潮濕並便於
    攜帶，而與上開安非他命同時扣案、送請鑑驗，並因其與上
    開毒品密切接觸而於送請鑑驗時，無論以何種方式分離，原
    送驗包裝袋內均仍會有微量毒品成分殘留，此參法務部調查
    局93年11月16日調科壹字第09362396550號函即明，且為本
    院辦理毒品案件所知悉，是上開用以直接包覆安非他命之包
    裝袋1只，顯無法與其所盛裝之毒品完全析離，應併依毒品
    危害防制條例第18條第1項前段規定，沒收銷燬之。至於鑑
    驗耗用之安非他命0.01公克，既因鑑定用罄而已滅失，自無
    庸宣告沒收銷燬。扣案之電子磅秤1台、門號0000000000號
    行動電話1具（含SIM卡），均係被告所有供其作為犯罪所用
    之物，爰均依毒品危害防制條例第19條第1項規定，併予宣
    告沒收；扣案之分裝袋8個，則屬被告所有，尚未用以包裝
    毒品，為預備供犯罪所用之物，爰依刑法第38條第1項第2款
    規定，併予宣告沒收。被告因本件先後3次販賣第一級毒品
    海洛因、4次販賣第二級毒品安非他命所得之現金分別合計
    為13,000元、11,000元（如附表二所示），雖未扣案，仍應
    依毒品危害防制條例第19條第1項規定，於各販賣第一級毒
    品、第二級毒品罪刑項下諭知沒收，如全部或一部不能沒收
    時，均以其財產抵償之。另扣案之吸食管2支，雖屬被告所
    有，惟尚無證據證明係供被告犯本件販賣毒品犯行所用或所
    得之物，爰不予宣告沒收，宜由檢察官另為適法之處理，併
    此敘明。
陸、本件被告雖有上訴，惟檢察官亦就被告之不利益提起上訴，
    且原判決有上開適用法條不當之情形，爰無刑事訴訟法第
    370條不利益變更禁止原則之適用，附此敘明。
乙、無罪部分：
壹、公訴意旨另以：被告明知海洛因、安非他命分別為毒品危害
    防制條例第2條第2項第1款、第2款規定之第一級、第二級毒
    品，依法不得販賣，竟與鍾台農共同基於販賣第一級、第二
    級毒品之犯意連絡，約定由被告將毒品放於鍾台農處，並由
    被告以所持0000000000號行動電話作為連絡電話，如遇有人
    表示欲購買毒品，即由被告通知鍾台農或真實姓名、年籍不
    詳，綽號「阿偉」之成年男子，代為交付毒品予各該購毒者
    ，而自95年8月間某日起至同年10月初某日止，以安非他命
    每1公克3,000元至4,000元，海洛因每1公克5,000元或每1錢
    25,000元不等之代價，數次販賣安非他命及海洛因予曾國峰
    ；因認被告此部分亦另涉犯毒品危害防制條例第4條第1項、
    第2項之共同販賣第一級毒品海洛因、第二級毒品安非他命
    罪嫌云云。
貳、按犯罪事實應依證據認定之，無證據不得認定其犯罪事實。
    又不能證明被告犯罪者，應諭知無罪之判決，刑事訴訟法第
    154條第2項、第301條第1項定有明文。再按，事實之認定，
    應憑證據，如未能發現相當證據，或證據不足以證明，自不
    能以推測或擬制之方法，為裁判基礎；且認定不利於被告之
    事實須依積極證據，苟積極證據不足為不利於被告事實之認
    定時，即應為有利於被告之認定；另認定犯罪事實所憑之證
    據，雖不以直接證據為限，間接證據亦包括在內，然無論直
    接證據或間接證據，其為訴訟上之證明，須於通常一般之人
    均不致有所懷疑，而得確信其為真實之程度者，始得據之為
    有罪之認定，倘其證明尚未達到此一程度，而有合理之懷疑
    存在，無從使事實審法院得有罪之確信時，即應由法院為諭
    知被告無罪之判決（最高法院40年臺上字第86號、30年上字
    第816號、76年臺上字第4986號判例參照）。
參、本件公訴意旨認被告前揭所為涉犯共同販賣第一級毒品海洛
    因、第二級毒品安非他命予曾國峰罪嫌，無非以被告之供述
    、證人曾國峰之證述、前揭扣案之安非他命1包、電子秤1台
    、分裝袋8個，及被告以所持0000000000號行動電話與他人
    聯繫販賣毒品事宜之通訊監察紀錄表等件，資為論據。
肆、訊據被告於本院審理時，堅詞否認其有與鍾台農共同販賣第
    一級毒品海洛因或第二級毒品安非他命予曾國峰，並辯稱
    0000000000號行動電話雖係由其持用，惟前揭監聽紀錄所示
    之通話內容係其朋友打電話來問有沒有毒品時，其在口頭上
    應付朋友，雖表示要幫忙問問看或幫忙調貨，惟實際上並未
    販賣毒品予曾國峰等語。
伍、經查：
一、被告於本件警詢時固坦承其曾販賣海洛因，販賣對象包括范
    昌平等人（見22827偵查卷卷一卷第13至21頁、原審卷一第
    138至163頁），並於偵訊時坦承曾將買來之安非他命分給包
    括范昌平（此部分成立販賣第二級毒品罪，詳如前述）以外
    之他人數次（見22827偵查卷卷二第325頁），惟均未供述其
    販賣之對象為何人，及所販賣之時間、地點、交易數量及價
    款等項；其所供內容既不明確，顯難據以確認是否與事實相
    符，依前引法文判例所示，自難據為不利被告認定之依據。
二、證人曾國峰雖於警詢時供稱其毒品來源通常係向被告購買，
    並以安非他命每1公克3,000元、海洛因每1公克約為5,000
    元計價等語（見22827偵查卷卷一第101至102頁）。且證人
    曾國峰於原審審理中亦陳稱平時以手機和被告聯絡，有使用
    過0000000000號門號、0000000000號門號錄音是其聲音云云
    ；惟依卷附前揭監聽內容及其譯文所示，在上揭起訴意旨所
    指被告販賣毒品予證人曾國峰之時間係自95年8月間起至同
    年10月初止，惟其上揭期間，被告所持用之0000000000號行
    動電話並未與曾國峰之上述0000000000號、0000000000號有
    通聯之紀錄，於法自無從比對證人曾國峰上開警詢所述是否
    與事實相符。
三、前揭扣案之安非他命1包、電子秤1台、分裝袋8個，及被告
    所持0000000000號行動電話，除因與上揭有罪部分之相關事
    證互核，得作為被告該部分犯罪事實之證據外，尚難僅憑此
    部分證據即推認被告曾於公訴意旨所指自95年8月間起至同
    年10月初止，曾有販賣毒品予曾國峰之犯罪行為。
四、另查，證人曾國峰於原審審理中亦否認曾向被告購買毒品（
    見原審卷二第94至102頁），而與其於前揭警詢接受司法警
    察調查中所為之陳述有所不符，且依前揭事證所示，亦查無
    其於前揭警詢時所為陳述具有較可信之特別情況，則依刑事
    訴訟法第159條之2規定，其於警詢時所為前揭陳述，無證據
    能力，不得作為認定被告前揭犯罪事實之證據。
陸、此外，查無其他積極證據足以證明被告有販賣第一級毒品海
    洛因、第二級毒品安非他命予曾國峰之犯行，尚難使本院獲
    得被告有罪之確信，揆諸前開說明，既不能證明被告有此部
    分之犯罪，即應就被告此部分為無罪之諭知。
柒、原審就此部分以不能證明被告犯罪，而為被告此部分無罪之
    諭知，核無違誤。檢察官上訴意旨，未另行舉證，獨執陳詞
    ，任意指摘原判決此部分不當，求予撤銷改判，為無理由，
    應予駁回。
據上論斷，應依刑事訴訟法第369條第1項前段、第364條、第368
條、第299條第1項前段，毒品危害防制條例第4條第1項、第2項
、第18條第1項前段、第19條第1項，刑法第11條前段、第28條、
第47條第1項、第51條第5款、第37條第1項、第38條第1項第2款
，判決如主文。
本案經檢察官黃全祿到庭執行職務。
中    華    民    國    97    年    11    月    27    日
                  刑事第二十庭審判長法  官  楊貴雄
                                    法  官  高愈杰
                                    法  官  林銓正
以上正本證明與原本無異。
如不服本判決，應於收受送達後10日內向本院提出上訴書狀，其
未敘述上訴之理由者並得於提起上訴後10日內向本院補提理由書
（均須按他造當事人之人數附繕本）「切勿逕送上級法院」。
                                    書記官  陳玲憶
中    華    民    國    97    年    11    月    28    日
附表一：
┌──┬────────┬────────────────┐
│編號│    罪      名  │       科刑（含主刑、從刑）     │
├──┼────────┼────────────────┤
│ 1  │毒品危害防制條例│累犯，處無期徒刑，褫奪公權終身，│
│    │第4條第1項      │扣案之電子秤壹台分裝袋捌個、門號│
│    │共同販賣第一級毒│0000000000號行動電話壹具（含SIM │
│    │品罪            │卡），均沒收，未扣案之販賣毒品所│
│    │                │得新臺幣伍仟元沒收，如全部或一部│
│    │                │不能沒收時，以其財產抵償之。    │
├──┼────────┼────────────────┤
│ 2  │毒品危害防制條例│累犯，處無期徒刑，褫奪公權終身，│
│    │第4條第1項      │扣案之電子秤壹台分裝袋捌個、門號│
│    │共同販賣第一級毒│0000000000號行動電話壹具（含SIM │
│    │品罪            │卡），均沒收，未扣案之販賣毒品所│
│    │                │得新臺幣柒仟元沒收，如全部或一部│
│    │                │不能沒收時，以其財產抵償之。    │
├──┼────────┼────────────────┤
│ 3  │毒品危害防制條例│累犯，處無期徒刑，褫奪公權終身，│
│    │第4條第1項      │扣案之電子秤壹台分裝袋捌個、門號│
│    │共同販賣第一級毒│0000000000號行動電話壹具（含SIM │
│    │品罪            │卡），均沒收，未扣案之販賣毒品所│
│    │                │得新臺幣壹仟元沒收，如全部或一部│
│    │                │不能沒收時，以其財產抵償之。    │
├──┼────────┼────────────────┤
│ 4  │毒品危害防制條例│累犯，處有期徒刑柒年陸月，扣案之│
│    │第4條第2項      │第二級毒品甲基安非他命壹包（含包│
│    │共同販賣第二級毒│  裝袋壹只，驗餘淨重零點壹捌公克│
│    │品罪            │），沒收銷燬之，扣案之電子秤壹台│
│    │                │、分裝袋捌個、門號0000000000號行│
│    │                │動電話壹具（含SIM卡），均沒收， │
│    │                │未扣案之販賣毒品所得新臺幣壹仟元│
│    │                │沒收，如全部或一部不能沒收時，以│
│    │                │其財產抵償之。                  │
├──┼────────┼────────────────┤
│ 5  │毒品危害防制條例│累犯，處有期徒刑柒年陸月，扣案之│
│    │第4條第2項      │第二級毒品甲基安非他命壹包（含包│
│    │共同販賣第二級毒│  裝袋壹只，驗餘淨重零點壹捌公克│
│    │品罪            │），沒收銷燬之，扣案之電子秤壹台│
│    │                │、分裝袋捌個、門號0000000000號行│
│    │                │動電話壹具（含SIM卡），均沒收， │
│    │                │未扣案之販賣毒品所得新臺幣肆仟元│
│    │                │沒收，如全部或一部不能沒收時，以│
│    │                │其財產抵償之。                  │
├──┼────────┼────────────────┤
│ 6  │毒品危害防制條例│累犯，處有期徒刑柒年陸月，扣案之│
│    │第4條第2項      │第二級毒品甲基安非他命壹包（含包│
│    │共同販賣第二級毒│  裝袋壹只，驗餘淨重零點壹捌公克│
│    │品罪            │），沒收銷燬之，扣案之電子秤壹台│
│    │                │、分裝袋捌個、門號0000000000號行│
│    │                │動電話壹具（含SIM卡），均沒收， │
│    │                │未扣案之販賣毒品所得新臺幣肆仟元│
│    │                │沒收，如全部或一部不能沒收時，以│
│    │                │其財產抵償之。                  │
├──┼────────┼────────────────┤
│ 7  │毒品危害防制條例│累犯，處有期徒刑柒年陸月，扣案之│
│    │第4條第2項      │第二級毒品甲基安非他命壹包（含包│
│    │共同販賣第二級毒│  裝袋壹只，驗餘淨重零點壹捌公克│
│    │品罪            │），沒收銷燬之，扣案之電子秤壹台│
│    │                │、分裝袋捌個、門號0000000000號行│
│    │                │動電話壹具（含SIM卡），均沒收， │
│    │                │未扣案之販賣毒品所得新臺幣貳仟元│
│    │                │沒收，如全部或一部不能沒收時，以│
│    │                │其財產抵償之。                  │
└──┴────────┴────────────────┘
附表二：（單位：新台幣元）
┌──┬────┬────┬────┬───────┬─────┐
│編號│販賣對象│販賣時間│販賣地點│販賣內容、次數│ 販賣所得 │
│    │        │        │        │、價格        │          │
├──┼────┼────┼────┼───────┼─────┤
│ 1  │范昌平  │95年7月 │不詳處所│安非他命共2次 │5,000元   │
│    │        │12日、9 │        │，分別為1,000 │          │
│    │        │月10日  │        │元、4,000元。 │          │
├──┼────┼────┼────┼───────┼─────┤
│ 2  │鍾台農  │95年8月 │不詳處所│海洛因共2次， │12,000元  │
│    │        │21日、10│        │分別為5,000元 │          │
│    │        │月3日   │        │、7,000元。   │          │
├──┼────┼────┼────┼───────┼─────┤
│ 3  │鍾台農  │95年7月 │不詳處所│安非他命1次， │4,000元   │
│    │        │22日    │        │4,000元。     │          │
├──┼────┼────┼────┼───────┼─────┤
│ 4  │曹啟恭  │95年6月 │不詳處所│海洛因1次，   │1,000元   │
│    │        │30日    │        │1,000元。     │          │
├──┼────┼────┼────┼───────┼─────┤
│ 5  │曹啟恭  │95年6月 │不詳處所│安非他命1次， │2,000元   │
│    │        │29日    │        │2,000元。     │          │
├──┴────┴────┴────┴───────┴─────┤
│販賣第一級毒品海洛因所得合計：13,000元                        │
│販賣第二級毒品安非他命所得合計：11,000元                      │
└───────────────────────────────┘
附表三（與附表二編號序號相對應之犯行相關無線電話通聯紀錄
        ）
┌──┬────┬──────┬──────────────┬─────┐
│編號│與被告通│通話起始時間│            通話內容        │備註      │
│    │話對象  │            │                            │          │
├──┼────┼──────┼──────────────┼─────┤
│1.1 │ 范昌平 │95年7月12日 │范：喂。                    │1.「范」指│
│    │        │16時12分9秒 │何：喂，這樣有聽到嗎？      │   范昌平 │
│    │        │            │范：有。                    │   ，「何 │
│    │        │            │何：有哦，下回算你4張就好。 │   」指被 │
│    │        │            │范：好好，大哥，那個東西沒有│   告。   │
│    │        │            │    煙。                    │2.譯文附於│
│    │        │            │何：有啦，你燒好，怎麼會無煙│  22887號 │
│    │        │            │    ，你不用煩惱，無煙包換。│  偵查卷卷│
│    │        │            │范：我用鐵網燒的。          │  二第203 │
│    │        │            │何：對啦，不用煩惱。        │  、248頁 │
│    │        │            │范：那個麻黃素的味道很。    │  、原審聲│
│    │        │            │                            │  搜卷第39│
│    │        │            │                            │  頁。    │
├──┼────┼──────┼──────────────┼─────┤
│1.2 │ 范昌平 │95年9月10日 │范：喂，大哥怎樣？          │1.「范」指│
│    │        │11時52分6秒 │何：那個「硬的」現在有，你要│   范昌平 │
│    │        │            │    不要？                  │   ，「何 │
│    │        │            │范：這樣哦。                │   」指被 │
│    │        │            │何：不錯（指東西不錯）。    │   告。   │
│    │        │            │范：現在在外面。            │2.譯文附於│
│    │        │            │何：怎樣？                  │  22887號 │
│    │        │            │范：錢不夠。                │  偵查卷卷│
│    │        │            │何：你那裡多少錢？          │  二第212 │
│    │        │            │范：2,000元而已，前幾天有， │  、257頁 │
│    │        │            │    但花完了。              │  、原審聲│
│    │        │            │何：2,000元，不然你拿1,000元│  搜卷第48│
│    │        │            │    ，我這裡拿你弄1,000。   │  頁。    │
│    │        │            │范：好好。                  │          │
│    │        │            │何：你留1,000元花用。       │          │
│    │        │            │范：好好。                  │          │
│    │        │            │何：我是說拿整個會比較便宜，│          │
│    │        │            │    現在5、6,000元了。      │          │
│    │        │            │范：好好，大哥你人在哪裡？  │          │
│    │        │            │何：家裡，三重是。          │          │
│    │        │            │范：我等一下過去。          │          │
├──┼────┼──────┼──────────────┼─────┤
│2.1 │ 鍾台農 │95年8月21日 │鍾：喂，怎樣講呀？          │1.同上。  │
│    │        │6時44分16秒 │何：「軟的」、「軟的」。    │2.譯文附於│
│    │        │            │鍾：怎樣講呀，多少講呀？    │  原審聲搜│
│    │        │            │何：弄好一點，那個沒有用。  │  卷第16頁│
│    │        │            │鍾：都沒有用。              │  。      │
│    │        │            │何：昨天就沒有了，用完了。  │          │
│    │        │            │鍾：多少？                  │          │
│    │        │            │何：35，5。                 │          │
│    │        │            │鍾：5，好啦。               │          │
│    │        │            │何：等一下，現在交通時間。  │          │
│    │        │            │鍾：現在趕快一點還可以，現在│          │
│    │        │            │    6點多而已，還沒有7點。  │          │
│    │        │            │何：好好。                  │          │
├──┼────┼──────┼──────────────┼─────┤
│2.2 │ 鍾台農 │95年10月3日 │鍾：喂。                    │1.同上。  │
│    │        │12時5分28秒 │何：1個「41」，我先跟你講一 │2.譯文附於│
│    │        │            │    下。                    │  原審聲搜│
│    │        │            │鍾：好好。                  │  卷第51頁│
│    │        │            │何：你再跟我透01就好了。    │  。      │
│    │        │            │鍾：好。                    │          │
├──┼────┼──────┼──────────────┼─────┤
│2.3 │ 鍾台農 │95年7月15日 │何：喂，竹林路68號。        │1.「鍾」指│
│    │        │21時15分31秒│鍾：竹林路68號。            │   鍾台農 │
│    │        │            │何：6樓是電動玩具店，我叫他 │   ，「何 │
│    │        │            │    來樓下拿，還是怎樣「41」│   」指被 │
│    │        │            │    ？                      │   告。   │
│    │        │            │鍾：再等一下好嗎？          │2.譯文附於│
│    │        │            │何：好哇，怎麼不好。        │  22887號 │
│    │        │            │鍾：我要過去的時候打電話給你│  偵查卷卷│
│    │        │            │    。                      │  二第205 │
│    │        │            │何：竹林路那裡，你那邊比較近│  、250頁 │
│    │        │            │    。                      │  、原審聲│
│    │        │            │鍾：好。                    │  搜卷第41│
│    │        │            │何：「41」的多少？          │  頁。    │
│    │        │            │鍾：我給你5,000，看你要跟他 │          │
│    │        │            │    收多少？                │          │
│    │        │            │何：多加1,000好了。         │          │
│    │        │            │鍾：好。                    │          │
│    │        │            │何：不然你就算6,500算是行情 │          │
│    │        │            │    ，不然以後難做。        │          │
│    │        │            │鍾：好。                    │          │
│    │        │            │何：給他賺1,500元。         │          │
│    │        │            │鍾：你跟他講好。            │          │
│    │        │            │何：我跟他講好了，看你多久到│          │
│    │        │            │    那裡，你再跟我講。      │          │
│    │        │            │鍾：我要出發我就會跟你講了。│          │
│    │        │            │何：好。                    │          │
├──┼────┼──────┼──────────────┼─────┤
│2.4 │ 鍾台農 │95年7月24日 │何：喂，你的「女人」出完了。│1.同上。  │
│    │        │0時57分22秒 │鍾：「女人」現在才剛要調。  │2.譯文附於│
│    │        │            │何：好好，你去調。          │  22887號 │
│    │        │            │鍾：你要多少？              │  偵查卷卷│
│    │        │            │何：沒有，我先問，如果錢有再│  二第209 │
│    │        │            │    來。                    │  、254頁 │
│    │        │            │鍾：好好。                  │  、原審聲│
│    │        │            │                            │  搜卷第45│
│    │        │            │                            │  頁。    │
├──┼────┼──────┼──────────────┼─────┤
│2.5 │ 鍾台農 │95年8月20日 │鍾：喂？                    │1.同上。  │
│    │        │22時36分3秒 │何：有沒有辦法幫忙推銷一下。│2.譯文附於│
│    │        │            │鍾：什麼東東？              │  原審聲搜│
│    │        │            │何：「41」6,000，欠錢。     │  卷第16頁│
│    │        │            │鍾：這樣，我幫你問一下。    │  。      │
│    │        │            │何：好好，麻煩你。          │          │
│    │        │            │鍾：不要這麼講，這做的到的事│          │
│    │        │            │    情。                    │          │
├──┼────┼──────┼──────────────┼─────┤
│2.6 │ 鍾台農 │95年10月1日 │鍾：喂。                    │1.「鍾」指│
│    │        │18時19分18秒│何：「41」7,000的在我家，你 │   鍾台農 │
│    │        │            │    有空嗎？                │   ，「何 │
│    │        │            │鍾：好好。                  │   」指被 │
│    │        │            │何：多久你會到，大約、大約？│   告。   │
│    │        │            │鍾：大約1個小時。           │2.譯文附於│
│    │        │            │何：好，我來弄。            │  原審聲搜│
│    │        │            │                            │  卷第50頁│
│    │        │            │                            │  。      │
├──┼────┼──────┼──────────────┼─────┤
│3.1 │ 鍾台農 │95年7月22日 │鍾：喂。                    │1.同上。  │
│    │        │1時00分59秒 │何：怎樣？                  │2.譯文附於│
│    │        │            │鍾：在睡了嗎？              │  22887號 │
│    │        │            │何：是的，怎樣？            │  偵查卷卷│
│    │        │            │鍾：你那邊有「男的」嗎？    │  二第208 │
│    │        │            │何：2克而已。               │  、253頁 │
│    │        │            │鍾：我過去你那裡拿1克。     │  、原審聲│
│    │        │            │何：好啊，怎麼不好。        │  搜卷第44│
│    │        │            │鍾：我等一下就到了，我從內湖│  頁。    │
│    │        │            │    去。                    │          │
├──┼────┼──────┼──────────────┼─────┤
│3.2 │ 鍾台農 │95年7月12日 │鍾：喂。                    │1.「鍾」指│
│    │        │16時53分11秒│何：喂，「硬的」拿3個。     │   鍾台農 │
│    │        │            │鍾：啊？                    │   ，「何 │
│    │        │            │何：「硬的」拿3個。         │   」指被 │
│    │        │            │鍾：要晚一點。              │   告。   │
│    │        │            │何：沒有關係，你去辦你的事，│2.譯文附於│
│    │        │            │    我沒有半滴了。          │  22887號 │
│    │        │            │鍾：好好。                  │  偵查卷卷│
│    │        │            │何：差不多多晚。            │  二第203 │
│    │        │            │                            │  、248頁 │
│    │        │            │                            │  、原審聲│
│    │        │            │                            │  搜卷第39│
│    │        │            │                            │  頁。    │
├──┼────┼──────┼──────────────┼─────┤
│4.1 │ 曹啟恭 │95年6月30日 │何：喂。                    │1.同上。  │
│    │        │22時00分45秒│曹：喂，「女子」拿1,000元。 │2.譯文附於│
│    │        │            │何：「女子」怎樣？          │  22887號 │
│    │        │            │曹：拿1,000元。             │  偵查卷卷│
│    │        │            │何：打看看才知道。          │  二第199 │
│    │        │            │曹：有要馬上打給我。        │  、244頁 │
│    │        │            │                            │  、原審聲│
│    │        │            │                            │  搜卷第35│
│    │        │            │                            │  頁。    │
├──┼────┼──────┼──────────────┼─────┤
│4.2 │ 曹啟恭 │95年6月19日 │何：喂，我到家了，你在睡？  │1.同上。  │
│    │        │3時3分44秒  │曹：是的。                  │2.譯文附於│
│    │        │            │何：我準備1支要給你吃。     │  22887號 │
│    │        │            │曹：好，等一下我再過去。    │  偵查卷卷│
│    │        │            │                            │  二第193 │
│    │        │            │                            │  、238頁 │
│    │        │            │                            │  、原審聲│
│    │        │            │                            │  搜卷第29│
│    │        │            │                            │  頁。    │
├──┼────┼──────┼──────────────┼─────┤
│5.1 │ 曹啟恭 │95年6月29日 │何：喂。                    │1.同上。  │
│    │        │17時37分6秒 │曹：喂，你個「男的」拿2,000 │2.譯文附於│
│    │        │            │    元。                    │  22887號 │
│    │        │            │何：好哇。                  │  偵查卷卷│
│    │        │            │曹：那個添一下，你再打給樹仔│  二第198 │
│    │        │            │    並打給我。              │  、243頁 │
│    │        │            │何：好。                    │  、原審聲│
│    │        │            │                            │  搜卷第34│
│    │        │            │                            │  頁。    │
├──┼────┼──────┼──────────────┼─────┤
│5.2 │ 曹啟恭 │95年6月18日 │曹：喂。                    │1.「曹」指│
│    │        │22時48分49秒│何：喂，你現在在家嗎？      │   曹啟恭 │
│    │        │            │曹：我在三重市。            │   ，「何 │
│    │        │            │何：三重是。                │   」指被 │
│    │        │            │曹：是呀。                  │   告。   │
│    │        │            │何：接1塊「硬的」看有沒有人 │2.譯文附於│
│    │        │            │    要，賺一下工錢。        │  22887號 │
│    │        │            │曹：多少錢？                │  偵查卷卷│
│    │        │            │何：1克很重7,000元。        │  二第190 │
│    │        │            │曹：啊？                    │  、235頁 │
│    │        │            │何：重7,000元。             │  、原審聲│
│    │        │            │曹：要問誰？                │  搜卷第26│
│    │        │            │何：我去問阿發，那個08，    │  頁。    │
│    │        │            │    6,000元，他就拿去了。   │          │
│    │        │            │何：你說對嗎？              │          │
│    │        │            │曹：你要他的機子？          │          │
│    │        │            │何：對啊，我打來去問。      │          │
│    │        │            │曹：彩玲的電話多少？        │          │
│    │        │            │何：誰？                    │          │
│    │        │            │曹：你舅子。                │          │
│    │        │            │何：我找。                  │          │
│    │        │            │曹：你在打給我。            │          │
└──┴────┴──────┴──────────────┴─────┘
附錄：本案論罪科刑法條全文
毒品危害防制條例第4條第1項
製造、運輸、販賣第一級毒品者，處死刑或無期徒刑；處無期徒
刑者，得併科新臺幣1千萬元以下罰金。


司法院資訊處製作；財團法人民間司法改革基金會備份。
